# 权益性交易准则适用的问题

提问人：审计 小达人 时间：2022-01-18 20:14:35
股东之前的交易是适用权益性交易的，目前证券公司让我们找相应的准则依据，请问会计准则中有专门规定这一块吗？

回答人：chenyiwei
不是“股东之间的交易适用权益性交易”，而是“所有者与会计主体之间基于其股权投资关系所发生的特殊交易适用权益性交易”。具体依据包括财会函[2008]60号、《企业会计准则解释第 5 号》
第六条等。